<?xml version='1.0' encoding='utf-8'?>
<verb default="fritháirigh" disambig="">
  <verbalNoun default="fritháireamh" />
  <verbalAdjective default="fritháirithe" />
  <tenseForm default="fritháirigh" tense="Past" dependency="Indep" person="Base" />
  <tenseForm default="fritháiríomar" tense="Past" dependency="Indep" person="Pl1" />
  <tenseForm default="fritháiríodar" tense="Past" dependency="Indep" person="Pl3" />
  <tenseForm default="fritháiríodh" tense="Past" dependency="Indep" person="Auto" />
  <tenseForm default="fritháirigh" tense="Past" dependency="Dep" person="Base" />
  <tenseForm default="fritháiríomar" tense="Past" dependency="Dep" person="Pl1" />
  <tenseForm default="fritháiríodar" tense="Past" dependency="Dep" person="Pl3" />
  <tenseForm default="fritháiríodh" tense="Past" dependency="Dep" person="Auto" />
  <tenseForm default="fritháiríodh" tense="PastCont" dependency="Indep" person="Base" />
  <tenseForm default="fritháirínn" tense="PastCont" dependency="Indep" person="Sg1" />
  <tenseForm default="fritháiríteá" tense="PastCont" dependency="Indep" person="Sg2" />
  <tenseForm default="fritháirímis" tense="PastCont" dependency="Indep" person="Pl1" />
  <tenseForm default="fritháirídís" tense="PastCont" dependency="Indep" person="Pl3" />
  <tenseForm default="fritháirítí" tense="PastCont" dependency="Indep" person="Auto" />
  <tenseForm default="fritháiríodh" tense="PastCont" dependency="Dep" person="Base" />
  <tenseForm default="fritháirínn" tense="PastCont" dependency="Dep" person="Sg1" />
  <tenseForm default="fritháiríteá" tense="PastCont" dependency="Dep" person="Sg2" />
  <tenseForm default="fritháirímis" tense="PastCont" dependency="Dep" person="Pl1" />
  <tenseForm default="fritháirídís" tense="PastCont" dependency="Dep" person="Pl3" />
  <tenseForm default="fritháirítí" tense="PastCont" dependency="Dep" person="Auto" />
  <tenseForm default="fritháiríonn" tense="PresCont" dependency="Indep" person="Base" />
  <tenseForm default="fritháirím" tense="PresCont" dependency="Indep" person="Sg1" />
  <tenseForm default="fritháirímid" tense="PresCont" dependency="Indep" person="Pl1" />
  <tenseForm default="fritháirítear" tense="PresCont" dependency="Indep" person="Auto" />
  <tenseForm default="fritháiríonn" tense="PresCont" dependency="Dep" person="Base" />
  <tenseForm default="fritháirím" tense="PresCont" dependency="Dep" person="Sg1" />
  <tenseForm default="fritháirímid" tense="PresCont" dependency="Dep" person="Pl1" />
  <tenseForm default="fritháirítear" tense="PresCont" dependency="Dep" person="Auto" />
  <tenseForm default="fritháireoidh" tense="Fut" dependency="Indep" person="Base" />
  <tenseForm default="fritháireoimid" tense="Fut" dependency="Indep" person="Pl1" />
  <tenseForm default="fritháireofar" tense="Fut" dependency="Indep" person="Auto" />
  <tenseForm default="fritháireoidh" tense="Fut" dependency="Dep" person="Base" />
  <tenseForm default="fritháireoimid" tense="Fut" dependency="Dep" person="Pl1" />
  <tenseForm default="fritháireofar" tense="Fut" dependency="Dep" person="Auto" />
  <tenseForm default="fritháireodh" tense="Cond" dependency="Indep" person="Base" />
  <tenseForm default="fritháireoinn" tense="Cond" dependency="Indep" person="Sg1" />
  <tenseForm default="fritháireofá" tense="Cond" dependency="Indep" person="Sg2" />
  <tenseForm default="fritháireoimis" tense="Cond" dependency="Indep" person="Pl1" />
  <tenseForm default="fritháireoidís" tense="Cond" dependency="Indep" person="Pl3" />
  <tenseForm default="fritháireofaí" tense="Cond" dependency="Indep" person="Auto" />
  <tenseForm default="fritháireodh" tense="Cond" dependency="Dep" person="Base" />
  <tenseForm default="fritháireoinn" tense="Cond" dependency="Dep" person="Sg1" />
  <tenseForm default="fritháireofá" tense="Cond" dependency="Dep" person="Sg2" />
  <tenseForm default="fritháireoimis" tense="Cond" dependency="Dep" person="Pl1" />
  <tenseForm default="fritháireoidís" tense="Cond" dependency="Dep" person="Pl3" />
  <tenseForm default="fritháireofaí" tense="Cond" dependency="Dep" person="Auto" />
  <moodForm default="fritháiríodh" mood="Imper" person="Base" />
  <moodForm default="fritháirím" mood="Imper" person="Sg1" />
  <moodForm default="fritháirigh" mood="Imper" person="Sg2" />
  <moodForm default="fritháirímis" mood="Imper" person="Pl1" />
  <moodForm default="fritháirígí" mood="Imper" person="Pl2" />
  <moodForm default="fritháirídís" mood="Imper" person="Pl3" />
  <moodForm default="fritháirítear" mood="Imper" person="Auto" />
  <moodForm default="fritháirí" mood="Subj" person="Base" />
  <moodForm default="fritháirímid" mood="Subj" person="Pl1" />
  <moodForm default="fritháirítear" mood="Subj" person="Auto" />
</verb>
